ACORDAO-COMPLETO-2442099

ACÓRDÃO 2397/2021 ATA 5/2021 - PRIMEIRA CÂMARA

VISTOS, relatados e discutidos estes autos de tomada de contas especial instaurada pelo Fundo Nacional de Desenvolvimento da Educação (FNDE) em desfavor da Sra. Domingas da Silva Paz e do Sr. Elton Marques de Almeida, em razão da omissão no dever de prestar contas das despesas efetuadas com recursos repassados ao Município de Riacho dos Machados/MG para implementação do Programa Dinheiro Direto na Escola (PDDE) e do Programa Nacional de Apoio ao Transporte Escolar (Pnate) , referentes aos exercícios 2010 e 2012, respectivamente;
	ACORDAM os Ministros do Tribunal de Contas da União reunidos em Sessão da 1ª Câmara, antes as razões expostas pelo Relator, em:
9.1. julgar irregulares, nos termos dos arts. 1º, inciso I, 16, inciso III, alínea "b" e "c", da Lei 8.443/92 c/c os arts. 19 e 23, inciso III, da mesma Lei, e com arts. 1º, inciso I, 209, inciso I e III, 210 e 214, inciso III, do Regimento Interno/TCU, as contas da Sra. Domingas da Silva Paz (XXX.344.266-XX) , ex-prefeita de Riacho dos Machados /MG (gestão 2009 a 2012) , condenando-a ao pagamento das importâncias a seguir especificadas, atualizadas monetariamente e acrescidas dos juros de mora, calculadas a partir das datas discriminadas até a data do efetiva quitação do débito, fixando-lhe o prazo de quinze dias, para que comprove, perante o Tribunal, o recolhimento das referidas quantias aos cofres do Fundo Nacional de Educação (FNDE) , nos termos do art. 23, inciso III, alínea "a", da citada lei;
Débito do PDDE/2010:
	Data do Débito
	Valor

	12/07/2010
	22.605,00

	09/07/2010
	1.289,00

Débito do Pnate/2012:
	Data do Débito
	Valor

	30/03/2012
	7.652,71

	30/03/2012
	2.295,81

	30/03/2012
	505,08

	26/04/2012
	7.652,71

	26/04/2012
	505,08

	26/04/2012
	2.295,81

	15/05/2012
	2.295,81

	15/05/2012
	505,08

	15/05/2012
	7.652,71

	28/06/2012
	2.295,81

	28/06/2012
	7.652,71

	28/06/2012
	505,08

	31/07/2012
	2.295,81

	31/07/2012
	505,08

	31/07/2012
	7.652,71

	31/07/2012
	505,08

	31/07/2012
	2.295,81

	31/07/2012
	7.652,71

	28/09/2012
	2.295,81

	28/09/2012
	505,08

	28/09/2012
	7.652,71

	31/10/2012
	7.652,71

	31/10/2012
	2.295,81

	31/10/2012
	505,08

	30/11/2012
	7.652,67

	30/11/2012
	505,07

	30/11/2012
	2.295,83

9.2. aplicar à Sra. Domingas da Silva Paz (XXX.344.266-XX) a multa prevista no art. 57 da Lei 8.443/92 c/c o art. 267 do RI/TCU, no valor de R$ 10.000,00 (dez mil reais) fixando-lhe o prazo de 15 (quinze) dias, a contar da notificação, para que comprove, perante o Tribunal (art. 214, III, alínea "a", do Regimento Interno do TCU) , o recolhimento da dívida aos cofres do Tesouro Nacional, atualizada monetariamente desde a data deste acórdão até a do efetivo recolhimento, se paga após o vencimento, na forma da legislação em vigor;
9.3. julgar irregulares, nos termos dos arts. 1º, inciso I, 16, inciso III, alínea "a", da Lei 8.443/92 c/c os arts. 19 e 23, inciso III, da mesma Lei, e com arts. 1º, inciso I, 209, inciso I, 210 e 214, inciso III, do Regimento Interno/TCU, as contas do Sr. Elton Marques de Almeida (XXX.336.996-XX) , ex-prefeito Municipal de Riacho dos Machados /MG (gestão 2013/2016) , aplicando-lhe, a multa prevista no art. 58, inciso I, da Lei 8.443/92 c/c o art. 267 do RI/TCU, no valor de R$ 3.000,00 (três mil reais) fixando-lhe o prazo de 15 (quinze) dias, a contar da notificação, para que comprove, perante o Tribunal (art. 214, III, a, do Regimento Interno do TCU) , o recolhimento da dívida aos cofres do Tesouro Nacional, atualizada monetariamente desde a data deste acórdão até a do efetivo recolhimento, se pagas após o vencimento, na forma da legislação em vigor;
9.4. autorizar, desde logo, nos termos do art. 28, inciso II, da Lei 8.443/1992, a cobrança judicial das dívidas, caso não atendida a notificação;
9.5. autorizar também, desde logo, se requerido, com fundamento no art. 26, inciso I, da Lei 8.443, de 1992 c/c o art. 217, §§ 1º e 2º do Regimento Interno, o parcelamento das dívidas em até 36 (trinta e seis) parcelas, incidindo sobre cada parcela, corrigida monetariamente, os correspondentes acréscimos legais, fixando-lhe o prazo de quinze dias, a contar do recebimento da notificação, para comprovar perante o Tribunal o recolhimento da primeira parcela, e a cada mês, a contar da parcela anterior, para comprovar os recolhimentos das demais parcelas, devendo incidir sobre cada valor mensal, atualizado monetariamente, os juros de mora devidos, no caso do débito, na forma prevista na legislação em vigor, alertando os responsáveis de que a falta de comprovação do recolhimento de qualquer parcela importará o vencimento antecipado do saldo devedor, nos termos do § 2º do art. 217 do Regimento Interno deste Tribunal;
9.6. esclarecer aos responsáveis que, caso se demonstre, por via recursal, a correta aplicação dos recursos, mas não se justifique a omissão da prestação de contas, o débito poderá ser afastado, mas permanecerá a irregularidade das contas, dando-se ensejo à aplicação da multa prevista no art. 58, inciso I, da Lei 8.443/1992.
9.7. enviar cópia desta decisão à Procuradoria da República no Estado de Minas Gerais, nos termos do § 3º do art. 16 da Lei 8.443/1992 c/c o § 7º do art. 209 do Regimento Interno do TCU, para adoção das medidas cabíveis;
9.8. enviar cópia desta decisão ao Fundo Nacional de Desenvolvimento da Educação (FNDE) e aos responsáveis, para ciência.

Tomada de Contas Especial instaurada em razão da omissão no dever de prestar contas de recursos repassados ao município relativos ao Programa Dinheiro Direto na Escola (PDDE) e ao Programa Nacional de Apoio ao Transporte Escolar (PNATE), nos exercícios de 2010 e 2012, respectivamente.

Primeira Câmara

Município de Riacho dos Machados/MG.

3. Responsáveis: Domingas da Silva Paz (XXX.344.266-XX); Elton Marques de Almeida (XXX.336.996-XX).

13.1. Ministros presentes: Walton Alencar Rodrigues (Presidente), Benjamin Zymler, Vital do Rêgo (Relator) e Jorge Oliveira.
13.2. Ministros-Substitutos presentes: Augusto Sherman Cavalcanti e Weder de Oliveira.

ACORDAO-COMPLETO-2532227

Acórdão de Relação 2072/2022 - Primeira Câmara

Acórdão de Relação

VITAL DO RÊGO

Transcreve-se, com ajustes, a instrução inserta à peça 65, que contou com o de acordo do escalão dirigente da Secex-TCE:
INTRODUÇÃO
1.	Cuidam os autos de tomada de contas especial instaurada pelo Fundo Nacional de Desenvolvimento da Educação - FNDE/MEC, em desfavor da Sra. Domingas da Silva Paz e Elton Marques de Almeida, em razão da omissão no dever de prestar contas das despesas efetuadas com recursos repassados ao Município de Riacho dos Machados/MG para implementação do Programa Dinheiro Direto na Escola (PDDE) e Programa Nacional de Apoio ao Transporte Escolar (PNATE) nos exercícios de 2010 e 2012, respectivamente. 
1.1	 Os aludidos programas têm por objetivo, respectivamente, o seguinte: a) PDDE - custear: I - material permanente; II - pequenos reparos voltados à manutenção, conservação e melhoria do prédio da unidade escolar; III - material de consumo; IV - avaliação de aprendizagem; V - implementação de projeto pedagógico; VI - desenvolvimento de atividades educacionais; e b) PNATE - custear despesas com reforma, seguros, licenciamento, impostos e taxas, pneus, câmaras, serviços de mecânica em freio, suspensão, câmbio, motor, elétrica e funilaria, recuperação de assentos, combustível e lubrificantes do veículo ou, no que couber, da embarcação utilizada para o transporte de alunos da educação básica pública residentes em área rural. Serve, também, para o pagamento de serviços contratados junto a terceiros para o transporte escolar.
HISTÓRICO 
2.	Para a execução dos aludidos programas foram previstos os seguintes valores de R$ 23.894,00, para o PDDE, e R$ 94.082,37, para o PNATE (peça 2, p.22-27) . 
3.	Quanto aos recursos federais referentes ao PDDE, foram estes repassados de acordo com as seguintes Ordens Bancárias, creditadas na agencia 4071-1, do Banco do Brasil (peça 2, p.22-27) , a quem cabia as respectivas gestões, conforme o sistema CNPJ - relação societária e/ou representante legal (peças 24-29) . 
	PDDE/2010

	Número OB
	Crédito em conta
	Valor
	Conta
	Destinatários

	2010OB509720
	12/07/2010
	96,00
	5091-1
	PM Riacho Machados

	2010OB508829
	12/07/2010
	3.327,40
	5091-1
	PM Riacho Machados

	2010OB507571
	12/07/2010
	1.663,70
	5091-1
	PM Riacho Machados

	2010OB507576
	12/07/2010
	192,00
	5091-1
	PM Riacho Machados

	2010OB507571
	12/07/2010
	2.525,10
	5088-1
	Caixa Escolar Mestra Marieta
CNPJ 02.159.324/0001-00
Responsável: Regina Paula Santos, CPF XXX.998.496-XX

	2010OB508829
	12/07/2010
	5.050,20
	5088-1
	Caixa Escolar Mestra Marieta
CNPJ 02.159.324/0001-00
Responsável: Regina Paula Santos, CPF XXX.998.496-XX

	2010OB508829
	12/07/2010
	3.489,60
	5090-3
	Caixa Escolar Cizino Jose De Oliveira
CNPJ 03.750.448/0001-10
Responsável: Tania Regina da Silva, CPF XXX.961.226-XX

	2010OB507571
	12/07/2010
	1.744,80
	5090-3
	Caixa Escolar Cizino Jose De Oliveira
CNPJ 03.750.448/0001-10
Responsável: Tania Regina da Silva, CPF XXX.961.226-XX

	2010OB508829
	12/07/2010
	1.112,60
	7697-X
	Caixa Escolar Almirante Tamandaré
CNPJ 07.511.117/0001-89
Responsável: Claucio Silvio Pereira, CPF XXX.296.566-XX

	2010OB507571
	12/07/2010
	556,30
	7697-X
	Caixa Escolar Almirante Tamandaré
CNPJ 07.511.117/0001-89
Responsável: Claucio Silvio Pereira, CPF XXX.296.566-XX

	2010OB507576
	12/07/2010
	168,00
	7698-8
	Caixa Escolar Aureliano Cardoso Santos
CNPJ 07.491.629/0001-20
Responsável: Macio José Cardoso, CPF XXX.741.788-XX

	2010OB508829
	12/07/2010
	529,40
	7698-8
	Caixa Escolar Aureliano Cardoso Santos
CNPJ 07.491.629/0001-20
Responsável: Macio José Cardoso, CPF XXX.741.788-XX

	2010OB509720
	12/07/2010
	84,00
	7698-8
	Caixa Escolar Aureliano Cardoso Santos
CNPJ 07.491.629/0001-20
Responsável: Macio José Cardoso, CPF XXX.741.788-XX

	2010OB507571
	12/07/2010
	264,70
	7698-8
	Caixa Escolar Aureliano Cardoso Santos
CNPJ 07.491.629/0001-20
Responsável: Macio José Cardoso, CPF XXX.741.788-XX

	2010OB507571
	12/07/2010
	492,40
	7699-6
	Caixa Escolar Francisco Alencar 07.459.328/0001-10
Responsável: Claucio Silvio Pereira, CPF 034.296.566/21

	2010OB508829
	12/07/2010
	984,80
	7699-6
	Caixa Escolar Francisco Alencar 07.459.328/0001-10
Responsável: Claucio Silvio Pereira, CPF 034.296.566/21

	2010OB509720
	12/07/2010
	108,00
	7699-6
	Caixa Escolar Francisco Alencar 07.459.328/0001-10
Responsável: Claucio Silvio Pereira, CPF 034.296.566/21

	2010OB507576
	12/07/2010
	216,00
	7699-6
	Caixa Escolar Francisco Alencar 07.459.328/0001-10
Responsável: Claucio Silvio Pereira, CPF 034.296.566/21

	2010OB513712
	09/07/2010
	1.289,00
	9534-6
	Caixa Escolar Tamires Alves Silva
CNPJ 11.223.932/0001-10
Responsável: Adriana Gomes de Araújo, CPF XXX.784.686-XX

	Total
		23.894,00
		
4.	 No que tange o programa PNATE, os recursos foram repassados de acordo com as seguintes Ordens Bancárias, creditadas na agencia 4071-1, do Banco do Brasil (peça 2, p.22-27) .
	PNATE/2012

	Número OB
	Emissão
	Valor
	Destinatários

	2012OB600081
	30/03/2012
	7.652,71
	PM Riacho Machados

	2012OB600031
	30/03/2012
	2.295,81
	PM Riacho Machados

	2012OB600015
	30/03/2012
	505,08
	PM Riacho Machados

	2012OB600243
	26/04/2012
	7.652,71
	PM Riacho Machados

	2012OB600267
	26/04/2012
	505,08
	PM Riacho Machados

	2012OB600175
	26/04/2012
	2.295,81
	PM Riacho Machados

	2012OB600399
	15/05/2012
	2.295,81
	PM Riacho Machados

	2012OB600340
	15/05/2012
	505,08
	PM Riacho Machados

	2012OB600411
	15/05/2012
	7.652,71
	PM Riacho Machados

	2012OB600515
	28/06/2012
	2.295,81
	PM Riacho Machados

	2012OB600568
	28/06/2012
	7.652,71
	PM Riacho Machados

	2012OB600473
	28/06/2012
	505,08
	PM Riacho Machados

	2012OB600647
	31/07/2012
	2.295,81
	PM Riacho Machados

	2012OB600689
	31/07/2012
	505,08
	PM Riacho Machados

	2012OB600644
	31/07/2012
	7.652,71
	PM Riacho Machados

	2012OB600786
	31/07/2012
	505,08
	PM Riacho Machados

	2012OB600724
	31/07/2012
	2.295,81
	PM Riacho Machados

	2012OB600744
	31/07/2012
	7.652,71
	PM Riacho Machados

	2012OB600966
	28/09/2012
	2.295,81
	PM Riacho Machados

	2012OB600923
	28/09/2012
	505,08
	PM Riacho Machados

	2012OB600928
	28/09/2012
	7.652,71
	PM Riacho Machados

	2012OB601105
	31/10/2012
	7.652,71
	PM Riacho Machados

	2012OB601046
	31/10/2012
	2.295,81
	PM Riacho Machados

	2012OB601150
	31/10/2012
	505,08
	PM Riacho Machados

	2012OB601240
	30/11/2012
	7.652,67
	PM Riacho Machados

	2012OB601243
	30/11/2012
	505,07
	PM Riacho Machados

	2012OB601167
	30/11/2012
	2.295,83
	PM Riacho Machados

	Total
		94.082,37
	
5. 	Os recursos do PDDE/2010 foram repassados no exercício de 2010 (peça 5, p. 2) , com data para a apresentação de prestação de contas fixada até 28/2/2011 (peça 2, p.86) , ou seja, foram recebidos, aplicados e deviam ter a prestação de contas apresentadas durante a gestão da Sr. Domingas da Silva Paz (gestão 2009-2012) . Por sua vez, os recursos do PNATE/2012 (peça 5, p. 2) foram recebidos e aplicados durante a gestão da citada ex-prefeita, Sra. Domingas da Silva Paz, mas o prazo para prestação de contas expirou na administração do sucessor, em 30/4/2013, o Sr. Elton Marques de Almeida, gestão 2013-2016 (peça 2, p.28) .
6.	Consta do Relatório de Auditoria 1.109/2017 da CGU (peça 2, p.13) , que: 
"Diante do exposto e de acordo com as informações constantes do Relatório de Tomada de Contas Especial, concluímos que a Senhora Domingas da Silva Paz e Elton Marques de Almeida encontram-se solidariamente em débito com a Fazenda Nacional pela importância de R$ 191.575,13, conforme descrito no item 6 e nos subitens 6.1, 6.2, 6.3 e 6.4 deste Relatório. "
7.	No Relatório de Tomada de Contas Especial (peça 2, p. 89) estão circunstanciados a responsabilidade pelo dano causado ao erário atribuída a Senhora Domingas da Silva Paz, ocupante do cargo de Prefeita à época da ocorrência dos fatos e consequente responsável pela gestão dos recursos do PDDE/2010 (peça 2, p. 89) , em razão da omissão no dever de prestar contas dos Programas em comento, apurando-se como prejuízo o valor original de R$ 23.894,00.
8.	Ainda no Relatório de Tomada de Contas Especial (peça 2, p. 89) fica pormenorizada a corresponsabilidade entre a Sra. Domingas da Silva Paz e o Sr. Elton Marques de Almeida, em razão da omissão no dever de prestar contas, uma vez que o prazo para prestação de contas se encerrou no dia 30/4/2013, resultando em um prejuízo de valor original de R$ 94.082,37.
9.	Em Pronunciamento Ministerial (peça 2, p. 8-9) , o Ministro de Estado da Educação, na forma do art. 52 da Lei 8.443/1992, atesta haver tomado conhecimento das conclusões do Controle Interno acerca das presentes contas.
10. 	Em análise, foi verificado que os extratos enviados pelo Banco do Brasil, em resposta ao Oficio 0318/2018-TCU/SECEX-MG são condizentes aos valores apontados pelo FNDE, em se tratando de sete contas bancárias pelas quais foram transferidos valores oriundos de recursos federais, mas que somente houve movimentação nas contas 5090, 5091 e 7698, conforme informação do Banco do Brasil S/A (peça 20, p. 1) .
11.	A instituição financeira informou que não foi encontrada a cópia do Cheque 850060, da conta 5090.
12. 	Compulsando os autos, verificou-se que a Sra. Domingas da Silva Paz é responsável pela prestação de contas dos recursos do PDDE/2010, que foram destinados à prefeitura de Riacho dos Machados, bem como, pela verificação e acompanhamento dos recursos destinados às caixas escolares, que também não foram devidamente comprovados, quanto a boa e regular aplicação dos recursos transferidos, configurando-se desta forma, omissão no dever de prestar contas dos recursos federais transferidos para a execução do Programa Dinheiro Direto na Escola (PDDE/2010) , no montante de R$ 23.894,00. 
13.	É oportuno registrar que a Resolução CD/FNDE 3, de 1/4/2010, em seu art. 22, IV, "a, h, l, m, n, o, q", a responsabilidade do município beneficiário no acompanho, supervisão e fiscalização dos recursos do PDDE, inclusive de instar as entidades beneficiárias (caixas escolares) a apresentarem a prestação de contas e emitir parecer favorável ou desfavorável sobre a prestação de contas, daí decorrendo a responsabilidade da ex-prefeita no presente processo.
14.	Com isso, foi proposta a citação da Sra. Domingas da Silva Paz, pela omissão no dever de prestação de contas dos recursos do Programa Federal PDDE/2010, no valor de R$ 23.894,00, e também pela inexistência de documentos de prestação de contas que impedem a formação de juízo quanto à regular execução físico-financeira do objeto do Programa Nacional de Transporte Escolar (PNATE/2012) , em relação à Sra. Domingas da Silva Paz, no valor de R$ 94.082,37. Quanto ao Sr. Elton Marques de Almeida, foi proposta audiência, pelo não cumprimento do dever de prestar contas dos recursos do Programa Nacional de Transporte Escolar, tendo em vista que a referida obrigação alcançou o seu período de gestão (peça 24) .
EXAME TÉCNICO
15. 	Em cumprimento ao pronunciamento da unidade (Peça 25) , foram efetuadas as citações/audiências dos responsáveis, nos seguintes moldes:
a) Sra. Domingas da Silva Paz: promovida a citação da responsável, por meio do Edital 4/2019-TCU/Sec-MG, de 20/2/2019 (peça 59) , publicado no D.O.U em 26/2/2019 (peça 60) , uma vez que não se logrou êxito em comunica-la, em sede de citação, das irregularidades que lhe são atribuídas, a despeito das tentativas realizadas para os endereços constantes do Sistema CPF e de outras bases corporativas franqueadas ao TCU, conforme tabela a seguir:	
	Ofício
	peça
	Motivo devolução
	Peça (s) 
	Endereço 
	Peça 

	2376/2018-TCU/Secex-MG
	35
	Não existe o número
	30
	Rua C 20
	22

	2654/2018-TCU/Secex-MG
	44
	Não procurado
	52 e 55
	Rua Padre Julião Arroio Galo, 261
	58

	2653/2018-TCU/Secex-MG
	45
	Não procurado
	53 e 54
	Rua Augusto Alves, 87, casa
	58

b) Sr.Elton Marques de Almeida: promovida a audiência do responsável, conforme delineado adiante:
	Ofício
	Data do ofício
	Data de Recebimento do Ofício
	Nome do Recebedor do Ofício
	Observação
	Fim do Prazo para defesa

	2375/2018-TCU/SECEX-MG (peça 28) 
	12/11/2018
	19/11/2018 (vide AR de peça 33) 
	José Adair Machado
	Ofício recebido no endereço do responsável, conforme pesquisa de endereço no Sistema da Receita Federal (peça 23) .
	4/12/2018

16.			Transcorrido o prazo regimental, a Sra. Domingas da Silva Paz permaneceu silente, devendo ser considerada revel, nos termos do art. 12, §3º, da Lei 8.443/1992.
17.	O Sr. Elton Marques de Almeida apresentou, intempestivamente, razões de justificativas (peças 46, 47, 48, 49 e 20) em relação à omissão no dever de prestar contas
18.		Razões de Justificativa do Sr. José Adair Machado - (peça 46) :
18.1.	Inicialmente, a defesa informou que foi impossível apresentar a prestação de contas referentes ao PNATE/2012, uma vez que o responsável encontrou a prefeitura em situação caótica, tendo de imediato tomado inúmeras providências contra a ex-gestora, redundando nos processos judiciais de Improbidade Administrativa c/c Ressarcimento ao Erário de números 0028270-32.2013.8.13.0522, 0025409-73.2013.8.13.0522, 0024774-92.2013.8.13.0522, 0025417-50.2013.8.13.0522, 0024782-69.2013.8.13.0522, 0005617-36.2013.8.13.0522, 0005987-78.2014.8.13.0522, 0005995-55.2014.8.13.0522, dentre outros.
18.2.	A defesa juntou aos autos o protocolo pertinente as ações de improbidade administrativa 0005987-78.2014.8.13.0522 e 0005995-55.2014.8.13.0522, relativas ao PNAE/2011 e PNAE/2012 (peças 47 e 50) , bem como a ATA 5 de reunião ordinária do conselho de alimentação escolar de Riacho dos Machados/MG. 
18.3.	Por fim, o responsável requereu que:
sejam acolhidas as presentes Razões de Justificativa, visto não ter cometido qualquer conduta ou omissão dolosa, tendo tomado todas as medidas jurídicas e administrativas necessárias contra a ex-Prefeita no que tange à impossibilidade de prestar contas dos recursos do PNATE/2012. 
Requer, ainda, que as intimações sejam feitas à procuradora do Justificante, Dra. Talita Daniela Dias, OAB/MG 142.672, com endereço à Rua José Paulino, 26, Bairro Diopil, em Porteirinha/MG, CEP 39.520-000, endereço eletrônico talitadanieladias@hotmail.com. 
19.	Análise:
19.1.	Tendo em vista o Sr. Elton Marques de Almeida , Prefeito (Gestão 2013-2016) não apresentou a ação de improbidade administrativa contra à Sra. Domingas da Silva Paz, relativa ao PNATE/2012, mas apenas quanto ao PNAE/2011 e 2012 (programa que não é objeto deste processo) , entende-se que ele não provou ter adotado as medidas legais visando à proteção do patrimônio público - que era a conduta esperada do gestor, nos termos da Súmula-TCU 230. Dessa forma, rejeitam-se as razoes de justificativa apresentadas quanto ao não cumprimento do prazo originalmente estipulado para prestação de contas do PNATE/2012. 
Não cabe a atribuição de débito solidário ao prefeito sucessor omisso que, embora obrigado a prestar contas em razão de a vigência do convênio adentrar o seu mandato, não geriu qualquer parcela dos recursos transferidos. Nesse caso, as contas do prefeito sucessor são julgadas irregulares, com a aplicação da multa prevista no art. 58, inciso I, da Lei 8.443/1992. (Acórdão 2850/2018-TCU-Segunda Câmara) .
19.2.	Ademais, consulta ao Sigpc referente ao PNATE/2012 apresenta situação de omissão sem registro de suspensão na inadimplência, que seria possível caso o sucessor tive demonstrado a adoção de medida de ressarcimento ao erário (peça 64) .
20.	Quanto à Sra. Domingas da Silva Paz: 
20.1.	Preliminarmente, cumpre tecer breves considerações sobre a forma como são realizadas as comunicações processuais no TCU. A esse respeito, destacam-se o art. 179, do Regimento Interno do TCU (Resolução 155, de 4/12/2002) e o art. 4º, inciso III, § 1º, da Resolução TCU 170, de 30 de junho de 2004, in verbis:
Art. 179. A citação, a audiência ou a notificação, bem como a comunicação de diligência, farse-ão:
I - mediante ciência da parte, efetivada por servidor designado, por meio eletrônico, fac-símile, telegrama ou qualquer outra forma, desde que fique confirmada inequivocamente a entrega da comunicação ao destinatário;
II - mediante carta registrada, com aviso de recebimento que comprove a entrega no endereço do destinatário;
III - por edital publicado no Diário Oficial da União, quando o seu destinatário não for localizado
 (...) 
Art. 3º As comunicações serão dirigidas ao responsável, ou ao interessado, ou ao dirigente de órgão ou entidade, ou ao representante legal ou ao procurador constituído nos autos, com poderes expressos no mandato para esse fim, por meio de:
I - correio eletrônico, fac-símile ou telegrama;
II - servidor designado;
III - carta registrada, com aviso de recebimento;
IV - edital publicado no Diário Oficial da União, quando o seu destinatário não for localizado, nas hipóteses em que seja necessário o exercício de defesa".
Art. 4º. Consideram-se entregues as comunicações:
I - efetivadas conforme disposto nos incisos I e II do artigo anterior, mediante confirmação da ciência do destinatário;
II - realizadas na forma prevista no inciso III do artigo anterior, com o retorno do aviso de recebimento, entregue comprovadamente no endereço do destinatário;
III - na data de publicação do edital no Diário Oficial da União, quando realizadas na forma prevista no inciso IV do artigo anterior.
§ 1º O endereço do destinatário deverá ser previamente confirmado mediante consulta aos sistemas disponíveis ao Tribunal ou a outros meios de informação, a qual deverá ser juntada ao respectivo processo.
 (...) 
20.1.	Bem se vê, portanto, que a citação por edital prevista no inciso III do art. 179 do RI/TCU foi necessária após as tentativas infrutíferas de entrega do ofício citatório em diversos endereços onde se imaginava encontrar o responsável (peças 22, 24 (p. 8-9) , 29, 30, 35, 44, 45, 52, 53, 54 e 55) .
20.2.	Ademais, conforme pronunciamento (peça 58) , a ex-Prefeita não responde a outros processos neste Tribunal, o que afasta a possibilidade de obter novos endereços e, ainda, recentemente o FNDE promoveu à notificação da referida responsável através de edital, em 19/10/2018 (peça 57) ; 
20.3.		Por fim, vale ressaltar que a pretensão punitiva do TCU, conforme Acórdão 1441/2016-TCU-Plenário, que uniformizou a jurisprudência acerca dessa questão, subordina-se ao prazo geral de prescrição indicado no art. 205 do Código Civil, que é de 10 anos, contado da data de ocorrência da irregularidade sancionada, nos termos do art. 189 do Código Civil, sendo este prazo interrompido pelo ato que ordenar a citação, a audiência ou a oitiva do responsável. No caso em exame, não ocorreu a prescrição, uma vez que a irregularidade ocorreu no exercício de 2010 e 2012, e o ato de ordenação da citação ocorreu em 19/10/2018.
20.4.	Em se tratando de processo em que a parte interessada não se manifestou acerca das irregularidades imputadas, não há elementos para que se possa efetivamente aferir e reconhecer a ocorrência de boa-fé na conduta dos responsáveis, podendo este Tribunal, desde logo, proferir o julgamento de mérito pela irregularidade das contas, conforme nos termos dos §§ 2º e 6º do art. 202 do Regimento Interno do TCU. (Acórdão 2064/2011-TCU-Primeira Câmara (relator: Ubiratan Aguiar) , 6.182/2011-TCU-1a Câmara (relator: Weber de Oliveira) , 4.072/2010-TCU-1a Câmara (Relator: Valmir Campelo) , 1.189/2009-TCU-1a Câmara (Relator: Marcos Bemquerer) , 731/2008-TCU-Plenário (Relator: Aroldo Cedraz) .
CONCLUSÃO
21.	Em face da análise promovida no item 19, propõe-se rejeitar as razões de justificativa apresentadas pelo Sr. Elton Marques de Almeida, uma vez que não foram suficientes para elidir a irregularidade a ele atribuída nos presentes autos. Sugere-se, portanto, que suas contas sejam julgadas irregulares, condenando-o a multa prevista no art. 58, inciso II, da Lei 8.443/92.
22.	Quanto à Sra. Domingas da Silva Paz, ela deve ser considerada revel, nos termos do art. 12, §3º, da Lei 8.443/1992, devendo suas contas serem julgadas irregulares, condenando-a ao débito apurado e aplicando-lhe a multa prevista no art. 57 da Lei 8.443/1992.
PROPOSTA DE ENCAMINHAMENTO
23.	Diante do exposto, submetem-se os autos à consideração superior, propondo:
	a) rejeitar as razões de justificativa apresentadas pelo Sr. Elton Marques de Almeida (CPF XXX.336.996-XX) ;
	b) considerar revel a Sra. Domingas da Silva Paz (CPF XXX.344.266-XX) , ex-prefeita de Riacho dos Machados /MG (gestão 2009 a 2012) , para todos os efeitos, dando-se prosseguimento ao processo, com fulcro no art. 12, § 3º, da Lei n. 8.443/92;
	c) julgar irregulares, nos termos dos arts. 1º, inciso I, 16, inciso III, alínea "a" e "c", da Lei 8.443/92 c/c os arts. 19 e 23, inciso III, da mesma Lei, e com arts. 1º, inciso I, 209, inciso I e III, 210 e 214, inciso III, do Regimento Interno/TCU, as contas da Sra. Domingas da Silva Paz (CPF XXX.344.266-XX) , ex-prefeita de Riacho dos Machados /MG (gestão 2009 a 2012) , condenando-a ao pagamento das importâncias a seguir especificadas, atualizadas monetariamente e acrescidas dos juros de mora, calculadas a partir das datas discriminadas até a data do efetiva quitação do débito, fixando-lhe o prazo de quinze dias, para que comprove, perante o Tribunal, o recolhimento das referidas quantias aos cofres do Fundo Nacional de Educação (FNDE) , nos termos do art. 23, inciso III, alínea "a", da citada lei;
	c.1) 	Débito do PDDE/2010: 
	Data do Débito
	Valor

	12/07/2010
	22.605,00

	09/07/2010
	1.289,00

	Total
	23.894,00

c.1.1) Valor do débito atualizado (com juros) , até 18/6/2019 (peça 62) : R$ 49.732,90
	c.2) 	Débito do PNATE/2012: 
	Data do Débito
	Valor

	30/03/2012
	7.652,71

	30/03/2012
	2.295,81

	30/03/2012
	505,08

	26/04/2012
	7.652,71

	26/04/2012
	505,08

	26/04/2012
	2.295,81

	15/05/2012
	2.295,81

	15/05/2012
	505,08

	15/05/2012
	7.652,71

	28/06/2012
	2.295,81

	28/06/2012
	7.652,71

	28/06/2012
	505,08

	31/07/2012
	2.295,81

	31/07/2012
	505,08

	31/07/2012
	7.652,71

	31/07/2012
	505,08

	31/07/2012
	2.295,81

	31/07/2012
	7.652,71

	28/09/2012
	2.295,81

	28/09/2012
	505,08

	28/09/2012
	7.652,71

	31/10/2012
	7.652,71

	31/10/2012
	2.295,81

	31/10/2012
	505,08

	30/11/2012
	7.652,67

	30/11/2012
	505,07

	30/11/2012
	2.295,83

	Total:
	94.082,37

	c.2.1) 	Valor do débito atualizado (com juros) , até 18/6/2019 (peça 63) : R$ 169.243,92
	d) aplicar à Sra. Domingas da Silva Paz (CPF XXX.344.266-XX) , ex-prefeita de Riacho dos Machados /MG (gestão 2009 a 2012) , a multa prevista no art. 57 da Lei 8.443/92 c/c o art. 267 do RI/TCU, fixando-lhe (s) o prazo de quinze dias, a contar da notificação, para que comprove, perante o Tribunal (art. 214, III, a, do Regimento Interno do TCU) , o recolhimento da dívida aos cofres do Tesouro Nacional, atualizada monetariamente desde a data do acórdão que vier a ser proferido por este Tribunal até a do efetivo recolhimento, se pagas após o vencimento, na forma da legislação em vigor;
	e) julgar irregulares, nos termos dos arts. 1º, inciso I, 16, inciso III, alínea "a", da Lei 8.443/92 c/c os arts. 19 e 23, inciso III, da mesma Lei, e com arts. 1º, inciso I, 209, inciso I, 210 e 214, inciso III, do Regimento Interno/TCU, as contas do Sr. Elton Marques de Almeida (CPF XXX.336.996-XX) , ex-prefeito Municipal de Riacho dos Machados /MG (gestão 2013/2016) , aplicando-lhe, a multa prevista no art. 58, inciso I, da Lei 8.443/92 c/c o art. 267 do RI/TCU, fixando-lhe (s) o prazo de quinze dias, a contar da notificação, para que comprove (m) , perante o Tribunal (art. 214, III, a, do Regimento Interno do TCU) , o recolhimento da dívida aos cofres do Tesouro Nacional, atualizada monetariamente desde a data do acórdão que vier a ser proferido por este Tribunal até a do efetivo recolhimento, se pagas após o vencimento, na forma da legislação em vigor;
	f) autorizar, desde logo, nos termos do art. 28, inciso II, da Lei 8.443/1992, a cobrança judicial da dívida, caso não atendida a notificação;
	g) autorizar também, desde logo, se requerido, com fundamento no art. 28, inciso I, da Lei 8.443, de 1992 c/c o art. 217, §§ 1º e 2º do Regimento Interno, o parcelamento da dívida em até 36 parcelas, incidindo sobre cada parcela, corrigida monetariamente, os correspondentes acréscimos legais, fixando-lhe o prazo de quinze dias, a contar do recebimento da notificação, para comprovar perante o Tribunal o recolhimento da primeira parcela, e de trinta dias, a contar da parcela anterior, para comprovar os recolhimentos das demais parcelas, devendo incidir sobre cada valor mensal, atualizado monetariamente, os juros de mora devidos, no caso do débito, na forma prevista na legislação em vigor, alertando os responsáveis de que a falta de comprovação do recolhimento de qualquer parcela importará o vencimento antecipado do saldo devedor, nos termos do § 2º do art. 217 do Regimento Interno deste Tribunal;
	h) enviar cópia do Acórdão a ser prolatado, bem como do Relatório e do Voto que o fundamentarem à Procuradoria da República no Estado de Minas Gerais, nos termos do § 3º do art. 16 da Lei 8.443/1992 c/c o § 7º do art. 209 do Regimento Interno do TCU, para adoção das medidas cabíveis
	i) enviar cópia do Acórdão que vier a ser proferido ao Fundo Nacional de Desenvolvimento da Educação (FNDE) , ao Assessor Especial do Controle Interno do FNDE, nos termos do Memorando-Circular 58/2018-Segecex, de 12/11/2018, e aos responsáveis, para ciência, informando que a presente deliberação, acompanhada do Relatório e do Voto que a fundamenta, está disponível para a consulta no endereço www.tcu.gov.br/acordaos, além de esclarecer que, caso requerido, o TCU poderá fornecer sem custos as correspondentes cópias, de forma impressa.
2.	À peça 85, consta pronunciamento complementar da subunidade técnica (peça 85) , que contou com o aval do titular da Secex-TCE, peça 86, a seguir transcrito:
Informa-se que, nos exatos termos propostos pelo MP/TCU (peça 68) , foram efetuadas as comunicações processuais adicionais determinadas no Despacho (peça 69) , da lavra do Exmo. Ministro Vital do Rêgo Filho, Relator deste feito, conforme evidenciado pelo Despacho de Expediente que consta da peça 84, mas a Sra. Domingas da Silva Paz, XXX.344.266-XX, ex-prefeita municipal de Riacho dos Machados /MG, no período de 2009 a 2012, continuou sem comparecer aos autos, razão pela qual submetem-se os autos à consideração superior, propondo ratificar a proposta de mérito constante da instrução anterior (peça 65, p. 7-9) , nos seguintes termos:
	a) rejeitar as razões de justificativa apresentadas pelo Sr. Elton Marques de Almeida (CPF XXX.336.996-XX) ;
	b) considerar revel a Sra. Domingas da Silva Paz (CPF XXX.344.266-XX) , ex-prefeita de Riacho dos Machados /MG (gestão 2009 a 2012) , para todos os efeitos, dando-se prosseguimento ao processo, com fulcro no art. 12, § 3º, da Lei n. 8.443/92;
	c) julgar irregulares, nos termos dos arts. 1º, inciso I, 16, inciso III, alínea "b" e "c", da Lei 8.443/92 c/c os arts. 19 e 23, inciso III, da mesma Lei, e com arts. 1º, inciso I, 209, inciso I e III, 210 e 214, inciso III, do Regimento Interno/TCU, as contas da Sra. Domingas da Silva Paz (CPF XXX.344.266-XX) , ex-prefeita de Riacho dos Machados /MG (gestão 2009 a 2012) , condenando-a ao pagamento das importâncias a seguir especificadas, atualizadas monetariamente e acrescidas dos juros de mora, calculadas a partir das datas discriminadas até a data do efetiva quitação do débito, fixando-lhe o prazo de quinze dias, para que comprove, perante o Tribunal, o recolhimento das referidas quantias aos cofres do Fundo Nacional de Educação (FNDE) , nos termos do art. 23, inciso III, alínea "a", da citada lei;
	c.1) 	Débito do PDDE/2010:
	Data do Débito
	Valor

	12/07/2010
	22.605,00

	09/07/2010
	1.289,00

	Total
	23.894,00

	c.1.1) Valor do débito atualizado (com juros) , até 18/6/2019 (peça 62) : R$ 49.732,90.
	c.2)	Débito do PNATE/2012:
	Data do Débito
	Valor

	30/03/2012
	7.652,71

	30/03/2012
	2.295,81

	30/03/2012
	505,08

	26/04/2012
	7.652,71

	26/04/2012
	505,08

	26/04/2012
	2.295,81

	15/05/2012
	2.295,81

	15/05/2012
	505,08

	15/05/2012
	7.652,71

	28/06/2012
	2.295,81

	28/06/2012
	7.652,71

	28/06/2012
	505,08

	31/07/2012
	2.295,81

	31/07/2012
	505,08

	31/07/2012
	7.652,71

	31/07/2012
	505,08

	31/07/2012
	2.295,81

	31/07/2012
	7.652,71

	28/09/2012
	2.295,81

	28/09/2012
	505,08

	28/09/2012
	7.652,71

	31/10/2012
	7.652,71

	31/10/2012
	2.295,81

	31/10/2012
	505,08

	30/11/2012
	7.652,67

	30/11/2012
	505,07

	30/11/2012
	2.295,83

	Total:
	94.082,37

	c.2.1) 	Valor do débito atualizado (com juros) , até 18/6/2019 (peça 63) : R$ 169.243,92
	d) aplicar à Sra. Domingas da Silva Paz (CPF XXX.344.266-XX) , ex-prefeita de Riacho dos Machados /MG (gestão 2009 a 2012) , a multa prevista no art. 57 da Lei 8.443/92 c/c o art. 267 do RI/TCU, fixando-lhe (s) o prazo de quinze dias, a contar da notificação, para que comprove, perante o Tribunal (art. 214, III, a, do Regimento Interno do TCU) , o recolhimento da dívida aos cofres do Tesouro Nacional, atualizada monetariamente desde a data do acórdão que vier a ser proferido por este Tribunal até a do efetivo recolhimento, se pagas após o vencimento, na forma da legislação em vigor;
	e) julgar irregulares, nos termos dos arts. 1º, inciso I, 16, inciso III, alínea "a", da Lei 8.443/92 c/c os arts. 19 e 23, inciso III, da mesma Lei, e com arts. 1º, inciso I, 209, inciso I, 210 e 214, inciso III, do Regimento Interno/TCU, as contas do Sr. Elton Marques de Almeida (CPF XXX.336.996-XX) , ex-prefeito Municipal de Riacho dos Machados /MG (gestão 2013/2016) , aplicando-lhe, a multa prevista no art. 58, inciso I, da Lei 8.443/92 c/c o art. 267 do RI/TCU, fixando-lhe (s) o prazo de quinze dias, a contar da notificação, para que comprove (m) , perante o Tribunal (art. 214, III, a, do Regimento Interno do TCU) , o recolhimento da dívida aos cofres do Tesouro Nacional, atualizada monetariamente desde a data do acórdão que vier a ser proferido por este Tribunal até a do efetivo recolhimento, se pagas após o vencimento, na forma da legislação em vigor;
	f) autorizar, desde logo, nos termos do art. 28, inciso II, da Lei 8.443/1992, a cobrança judicial da dívida, caso não atendida a notificação;
	g) autorizar também, desde logo, se requerido, com fundamento no art. 26, inciso I, da Lei 8.443, de 1992 c/c o art. 217, §§ 1º e 2º do Regimento Interno, o parcelamento da dívida em até 36 parcelas, incidindo sobre cada parcela, corrigida monetariamente, os correspondentes acréscimos legais, fixando-lhe o prazo de quinze dias, a contar do recebimento da notificação, para comprovar perante o Tribunal o recolhimento da primeira parcela, e de trinta dias, a contar da parcela anterior, para comprovar os recolhimentos das demais parcelas, devendo incidir sobre cada valor mensal, atualizado monetariamente, os juros de mora devidos, no caso do débito, na forma prevista na legislação em vigor, alertando os responsáveis de que a falta de comprovação do recolhimento de qualquer parcela importará o vencimento antecipado do saldo devedor, nos termos do § 2º do art. 217 do Regimento Interno deste Tribunal;
	h) enviar cópia do Acórdão a ser prolatado, bem como do Relatório e do Voto que o fundamentarem à Procuradoria da República no Estado de Minas Gerais, nos termos do § 3º do art. 16 da Lei 8.443/1992 c/c o § 7º do art. 209 do Regimento Interno do TCU, para adoção das medidas cabíveis
	i) enviar cópia do Acórdão que vier a ser proferido ao Fundo Nacional de Desenvolvimento da Educação (FNDE) , ao Assessor Especial do Controle Interno do FNDE, nos termos do Memorando-Circular 58/2018-Segecex, de 12/11/2018, e aos responsáveis, para ciência, informando que a presente deliberação, acompanhada do Relatório e do Voto que a fundamenta, está disponível para a consulta no endereço www.tcu.gov.br/acordaos, além de esclarecer que, caso requerido, o TCU poderá fornecer sem custos as correspondentes cópias, de forma impressa.
3.	O Ministério Público junto ao TCU manifestou-se de acordo com a proposta de encaminhamento oferecida pela unidade técnica, consoante o parecer acostado à peça 87.
É o relatório.

Talita Daniela Dias (OAB/MG 142.672) e outros, representando Elton Marques de Almeida.

Procurador Marinus Eduardo De Vries Marsico.

TOMADA DE CONTAS ESPECIAL. FUNDO NACIONAL DE DESENVOLVIMENTO DA EDUCAÇÃO. PROGRAMA DINHEIRO DIRETO NA ESCOLA. PROGRAMA NACIONAL DE APOIO AO TRANSPORTE ESCOLAR. NÃO COMPROVAÇÃO DA BOA E REGULAR APLICAÇÃO DOS RECURSOS RECEBIDOS. OMISSÃO NO DEVER DE PRESTAR CONTAS. CITAÇÃO. REVELIA. AUDIÊNCIA. CONTAS IRREGULARES. DÉBITO E MULTA PARA A GESTORA QUE APLICOU OS RECURSOS. MULTA PARA O SUCESSOR QUE NÃO APRESENTOU AS CONTAS E TAMPOUCO ADOTOU MEDIDAS LEGAIS PARA PROTEÇÃO DO PATRIMÔNIO PÚBLICO.

TOMADA DE CONTAS ESPECIAL (TCE)

Secretaria de Controle Externo de Tomada de Contas Especial (Secex-TCE).

Cuidam os autos de tomada de contas especial instaurada pelo Fundo Nacional de Desenvolvimento da Educação (FNDE) em desfavor da Sra. Domingas da Silva Paz e do Sr. Elton Marques de Almeida, em razão da omissão no dever de prestar contas das despesas efetuadas com recursos repassados ao Município de Riacho dos Machados/MG para implementação do Programa Dinheiro Direto na Escola (PDDE) e do Programa Nacional de Apoio ao Transporte Escolar (Pnate) , referentes aos exercícios 2010 e 2012, respectivamente.
A Sra. Dominga da Silva Paz, na condição de prefeita de Riacho dos Machados/MG entre 2009 e 2012, foi citada pela omissão no dever de prestação de contas dos recursos do Programa Federal PDDE/2010, no valor de R$ 23.894,00, e também pela inexistência de documentos de prestação de contas que impedem a formação de juízo quanto à regular execução físico-financeira do objeto do Programa Nacional de Transporte Escolar (Pnate/2012) , no valor de R$ 94.082,37.
Já o Sr. Elton Marques de Almeida, prefeito sucessor (2013-2016) , foi ouvido em audiência pelo não cumprimento do dever de prestar contas dos recursos do Programa Nacional de Transporte Escolar, tendo em vista que a referida obrigação alcançou o seu período de gestão.
A Sra. Domingas da Silva Paz, após transcorrido o prazo para apresentação de alegações de defesa, se manteve silente, mesmo após ter sido citada em diversos endereços e por edital. 
O Sr. Elton Marques de Almeida apresentou razões de justificativas com argumentos de no sentido de que foi impossível apresentar a prestação de contas referente ao Pnate/2012 em razão de ter encontrado a prefeitura em situação caótica, o que o fez movimentar diversos processos judiciais em face da ex-prefeita. Sua defesa juntou aos autos os protocolos pertinentes às ações de improbidade administrativa relativas ao PNAE/2011 e PNAE/2012, além da ATA 5 de reunião ordinária do conselho de alimentação escolar de Riacho dos Machados/MG.
A Secretaria de Controle Externo de Tomada de Contas Especial (Secex-TCE) , após exame dos autos, concluiu pela manutenção das responsabilidades da Sra. Domingas da Silva Paz e do Sr. Elton Marques de Almeida, no que propôs que as contas de ambos fossem julgadas irregulares, com a condenação em débito e multa da Sra. Domingas, e a aplicação de multa ao Sr. Elton. 
O Ministério Público junto ao TCU anuiu à proposta de encaminhamento sugerida pela unidade técnica.
Ante o breve relato, passo ao exame dos autos.
Registro, desde já, que me manifesto de acordo com os pareceres anteriores e adoto seus fundamentos como minhas razões de decidir, sem prejuízo de tecer os comentários a seguir.
Deve ser aplicado o instituto da revelia a Sra. Domingas da Silva Paz, nos termos do § 3º do art. 12 da Lei 8.443/1992.
Ao não apresentar alegações de defesa, a Sra. Domingas deixou de trazer os autos elementos que comprovassem a boa regular aplicação dos recursos repassados durante sua gestão ao município de Riacho dos Machados/MG, conforme determina o parágrafo único do art. 70 da Constituição Federal de 1988.
O Sr. Elton Marques de Almeida não logrou comprovar adoção de medidas para preservar o Erário Federal referentes aos recursos repassados no âmbito do Pnate/2012, visto que sua defesa somente carreou aos autos evidências acerca da adoção de medidas relativas a recursos do Pnae 2011 e 2012, programas estes que não são objeto desta tomada de contas.
Dessa forma, endosso a proposta de encaminhamento alvitrada pela Secex-TCE no sentido de julgar irregulares as contas dos responsáveis, com a condenação em débito e a aplicação de multa do art. 57 da Lei 8.443/1992 à Sra. Domingas da Silva Paz, e a aplicação de multa do art. 58, inciso I, da mesma lei ao Sr. Elton Marques de Almeida.
	Ante o exposto, VOTO para que seja acolhida a minuta de acórdão que ora trago a apreciação deste Colegiado.
TCU, Sala das Sessões Ministro Luciano Brandão Alves de Souza, em 2 de março de 2021.
Ministro VITAL DO RÊGO 
Relator